【裁判字號】    95,易,150
【裁判日期】    950919
【裁判案由】    竊盜
【裁判全文】
臺灣臺東地方法院刑事判決               95年度易字第150號
公  訴  人  臺灣臺東地方法院檢察署檢察官
被      告  丙○○
                    （現另案於臺灣泰源技能訓練所執行中）
上列被告因竊盜等案件，經檢察官提起公訴（94年度偵字第891
、893、894、898、899號），判決如下：
    主  文
丙○○連續攜帶兇器竊盜，累犯，處有期徒刑壹年陸月。扣案之
扳手壹支沒收。
    事  實
一、丙○○有竊盜等多次前科，民國92年間因妨害自由案，經臺
    灣高等法院臺中分院判處有期徒刑1年6月確定，於93年8 月
    14日執行完畢，仍不知悛悔，復基於意圖為自己不法所有之
    概括犯意：
  (一)於附表編號1所示時間地點，持客觀上對人之生命、身體安
    全構成威脅，具有危險性足為兇器使用之石塊，並基於毀損
    他人之物之犯意，以該石塊敲破丑○○車號5782-JA號自小
    客車車窗，致令不堪使用，足生損害於丑○○，並即打開車
    門進入車內欲竊取丑○○所有之物，惟因該車內無重要財物
    ，丙○○未竊取得手；隨又承前犯意，於附表編號2所示時
    間地點，再以同一石塊打破停放同一地點辛○○所有之車號
    2157-JA號自小客車車窗致令不堪使用，足生損害於辛○○
    ，並即打開車門進入車內欲竊取辛○○所有之財物，惟因該
    車內無貴重物品，丙○○亦未竊取得手；復又承前犯意，於
    附表編號3所示時間地點，持同一石塊，打破丁○○所有車
    號1351-JA號自小客車之車窗，致令不堪使用，足生損害於
    丁○○，立即打開車門進入車內竊得現金新臺幣（下同）
    2,000 元。
  (二)於附表編號4所示時間地點，持客觀上對人之生命、身體安
    全構成威脅，具有危險性足為兇器使用之石塊，並基於毀損
    他人之物之犯意，以該石塊打破停放該空地上甲○○所有之
    車牌號碼S4-0749號自小客車車窗玻璃，致令不堪使用，足
    生損害於甲○○，立即打開車門竊取放置車內之中央扶手置
    物櫃及現金700元得手；隨又承前犯意，於附表編號5所示時
    間地點，再以同一石塊打破停放巷內壬○○所有之車牌號碼
    P2-5650號自用小客車車窗玻璃，致令不堪使用，足生損害
    於壬○○，即打開車門進入車內，竊得現金400元得手後，
    遺留其所有之淺綠色連帽長袖休閒服1件於車內；復又承前
    犯意，於附表編號6所示時間地點，持其所有客觀上對人之
    生命、身體安全構成威脅，具有危險性足為兇器使用之扳手
    1支，以該扳手打破庚○○所有車號M9-9671號自用小客車車
    窗，致令不堪使用，足生損害於庚○○，正擬進入車內行竊
    時，嗣因該車防盜器發出聲響，旋即逃往附近工地藏匿，為
    庚○○發覺報警而當場查獲。
二、案經南投縣政府警察局報請臺灣南投地方法院檢察署呈請臺
    灣高等法院檢察署令轉臺灣臺東地方法院檢察署檢察官偵查
    起訴。
    理  由
一、訊據被告丙○○矢口否認上揭竊盜之事實，並辯稱附表編號
    1至5部分，係其因附表編號6之案件在94年1月16日被查獲後
    ，警察問到半夜時，讓其休息，翌日早上另有一名警察，稱
    欲製作詢問筆錄，要到現場拍照，其以為警察詢問係附表編
    號6之筆錄，始逐一承認，未為竊盜行為；至於附表編號6部
    分，係因車號M9-9671號自小客車因石頭砸落而警鈴大響，
    適其在旁飲酒即持附近工地撿獲之扳手敲破車窗玻璃，欲阻
    止警鈴作響，非意圖竊盜云云。經查：
  (一)按「被告之自白，非出於強暴、脅迫、利誘、詐欺、疲勞訊
    問、違法羈押或其他不正之方法，且與事實相符者，得為證
    據」，刑事訴訟法第156條第1項定有明文。被告雖辯稱其警
    詢之自白非出於自由意志，係誤以為警察詢問之事實，始自
    白犯罪云云，然本院勘驗臺灣臺東地方法院檢察署94年度偵
    字第893、898、899號卷內所附之南投縣警察局竹山分局投
    竹警刑字第0000000000號、00000000000號、0000000000號
    、00000000000號警卷中所附警詢光碟，被告坐於警局偵訊
    桌前，接受警方詢問，警察逐一詢問問題，被告抽煙，意識
    清楚，神情鎮定，對警察所詢問問題，均逐一簡單回答，回
    答明確，陳述作案過程，承認以石塊打破車窗，竊得財物，
    警方並提示被竊車輛照片使被告指認，被告指認後簽名按指
    印，並承認警方所提示之P2-5650號自用小客車車內遺留之
    淺色長袖休閒服為其所有，警方另詢問被告手上傷勢是否為
    偷竊時所傷，被告承認，警方詢問完畢後，被告於警詢筆錄
    上簽名，有本院95年9月5日勘驗筆錄在卷可稽（見本院卷第
    81頁至第83頁）。另證人即當日詢問被告之南投縣政府警察
    局竹山分局員警子○○、己○○、癸○○、乙○○到庭具結
    證稱：當天筆錄由其等製作，被告精神狀態尚佳，無喝酒或
    施用迷幻藥及毒品之現象，詢問過程中被告未曾否認涉案，
    筆錄內容問題部分係按照先前同類案件之架構，再按照被告
    答覆之內容逐一製作等語（見本院95年9月5日審判筆錄第84
    頁至第95頁），無何被告所稱不正訊問之情；足證被告在警
    察詢問中，確係出於自由意志下所為陳述，其於上開警詢中
    之陳述當具任意性無疑。
  (二)被告雖抗辯其誤以為警察於94年1月17日詢問製作之筆錄，
    係詢問其於前一日被查獲之犯罪，始逐一承認云云，惟查，
    其於偵查時辯稱警察說其已有案子，再承認幾件也無妨，而
    要求其承認（見臺灣臺東地方法院檢察署94年6月2日訊問筆
    錄），足認其明知警察所詢問之案件非僅止於一件且各異於
    被告於94年1月16日晚間8時40分許被查獲之案件之犯罪事實
    ，無何錯認為同一案件而重覆承認之情，參以被告所犯竊盜
    犯行，行為時間、地點、所持工具、是否竊得財物、是否受
    傷、是否遺留物品等情均不盡相同，被告於警詢時既能逐一
    詳細回答並區分案件相異處，自無何錯認之情，此外，被告
    於本案查獲前屢經偵審裁判，有被告之臺灣高等法院被告前
    案紀錄表在卷可憑，自應確切明瞭在警詢筆錄簽名之法律效
    果係確保筆錄內容之真實性，而於本案警詢筆錄簽名並按捺
    指印，是其所辯，洵不足採。
  (三)被告另辯稱於附表編號6所示時間地點經過該處，M9-9671號
    自用小客車因石頭砸落而響鈴大作，其為阻止聲響始持扳手
    敲破該車車窗玻璃云云，惟查，衡諸常情，汽車警報防盜系
    統不會因重物敲擊而停止作響，更無須將車窗敲破始能制止
    響鈴，是其所辯顯與常情不符，不足採信。
  (四)又按被告以外之人於審判外之陳述，雖不符刑事訴訟法第
    159 條之1至第159條之4之規定，然經當事人於審判程序同
    意作為證據，法院審酌該言詞陳述作成時之情況，認為適當
    者，亦得為證據；當事人、代理人或辯護人於法院調查證據
    時，知有刑事訴訟法第159條第1項不得為證據之情形，而未
    於言詞辯論終結前聲明異議者，視為有前項之同意，刑事訴
    訟法第159條之5定有明文。查證人丑○○、辛○○、丁○○
    、甲○○、壬○○、庚○○於警詢時所為之陳述，固均為審
    判外之陳述而屬傳聞證據，惟被告丙○○就上開審判外之陳
    述，於本院審理中均不爭執其證據能力，復未曾於言詞辯論
    終結前聲明異議，而本院審酌該等證人陳述作成時之情況，
    並無違法取證及證明力明顯過低之瑕疵，亦認以之作為證據
    為適當；故揆諸上開規定，該證人丑○○、辛○○、丁○○
    、甲○○、壬○○、庚○○於審判外之陳述，自得為證據，
  (五)上揭犯罪事實除被告警詢中自白外，並有證人丑○○、辛○○、丁○○、甲○○、壬○○、庚○○之證述及南投縣警察
    局竹山分局警員職務報告書2份、通話紀錄、扣押物品清單
    紙各1紙、照片9幀可資佐證，被告自白核與事實相符，本件
    事證明確，被告之犯行應堪認定。
  (六)綜上，被告之任意性自白核與事實相符，本件事證明確，被告
    竊盜犯行堪予認定，應依法論科。
二、按刑法之攜帶兇器竊盜罪，只須行竊時攜帶具有危險性之兇
    器已足，並不以攜帶之初有行兇之意圖為必要，本案被告所
    持以打破車窗玻璃之石塊及扳手1支，扳手為鐵製，長約40
    公分，有扣押物品清單1紙附卷可按，顯見該扳手及石塊於
    客觀上足對人之生命、身體安全構成威脅，而可作兇器使用
    。核被告丙○○於附表編號1、2、6之所為，係犯刑法第354
    條毀損罪及同法第321第2項、第1項第3款攜帶兇器竊盜未遂
    罪，於附表編號3、4、5之所為，係犯同法第354條毀損罪及
    同法第321條第1項第3款攜帶兇器竊盜罪。按行為後法律有
    變更者，適用行為時之法律，修正後之刑法第2條第1項前段
    定有明文。又修正前舊刑法第55條、56條牽連犯及連續犯之
    規定，業經立法院修正刪除，並經總統於94年2月2日公布，
    於95年7月1日施行。惟刪除牽連犯後之結果，對被告上揭所
    犯之各罪行，加重竊盜罪最高刑度為有期徒刑5年，毀損罪
    最高刑度為有期徒刑2年，以加法加計結果，最高刑度為7年
    有期徒刑，如有牽連犯之適用，則從一重處斷結果最高刑度
    為5年，經比較新舊法結果，被告行為時舊刑法之牽連犯規
    定，有利於被告；另刪除連續犯後之結果，加重竊盜罪之法
    定本刑最高刑度為5年，被告6次犯行分論併罰之結果自遠超
    過適用連續犯以一罪論並加重其刑至2分之1之法律效果。是
    綜合比較新舊法結果，刪除被告行為時舊刑法之牽連犯、連
    續犯規定，並非有利於被告，自仍應適用被告行為時舊刑法
    之牽連犯、連續犯有關規定。被告先後6次犯行，時間緊接
    ，所犯係構成要件相同之罪，顯係基於概括犯意為之，為連
    續犯，應論以連續加重竊盜罪及連續毀損罪，並加重其刑。
    被告丙○○所犯之連續毀損犯行、連續加重竊盜犯行間，有
    方法結果之牽連關係，應依修正前刑法第55條之規定，從較
    重之連續加重竊盜罪處斷。另修正刑法自95年7月1日起施行
    ，在此之前，刑法分則各編有關罰金刑之貨幣單位係銀元；
    且依刑法分則編應處罰金者，應適用罰金罰鍰提高標準條例
    第1條、第4條之規定。亦即應按各該具體條文制定或修正之
    時間先後，定其提高之倍數。惟被告行為後，刑法施行法增
    訂第1之1條，於95年6月14日經總統公布施行；該條規定：
    「中華民國94年1月7日刑法修正施行後，刑法分則編所定罰
    金之貨幣單位為新臺幣。94年1月7日刑法修正時，刑法分則
    編未修正之條文定有罰金者，自94年1月7日刑法修正施行後
    ，就其所定數額提高為30倍。但72年6月26日至94年1月7日
    新增或修正之條文，就其所定數額提高為3倍」。亦即自95
    年7月1日起，刑法分則編所定罰金之貨幣單位，由原來之銀
    元改為新臺幣；且94年1月7日刑法修正時，刑法分則編未修
    正之條文定有罰金者，自95年7月1日起，有關罰金之數額提
    高為30倍。本件被告所犯刑法第354條之罪，該罪法定刑有
    罰金刑之處罰，且自24年7月1日施行後即未再修正，依增訂
    刑法施行法第1之1條之規定，其罰金以新臺幣為單位，數額
    應提高30倍。此與修正前之罰金以銀元為單位，適用罰金罰
    鍰提高標準條例之結果應提高10倍者，對被告而言，並無不
    利（新臺幣與銀元之比例為1：3，換算結果，亦為30倍），
    惟罰金刑之最低數額，依修正後刑法第33條第5款規定，罰
    金為新臺幣1,000元以上，則比修正前提高，依修正後刑法
    第2條第1項前段之規定，自應適用修正前刑法第354條之規
    定。被告前於92年間因妨害自由案件，經判處有期徒刑1年6
    月確定，於93年8月14日執行完畢，有本院前案紀錄表足憑
    ，於5年內再犯本件最重本刑為有期徒刑以上之罪，為累犯
    ，而新法施行前，過失再犯有期徒刑以上之罪，新法施行後
    ，不再適用刑法第47條累犯加重其刑之規定，惟查，被告丙○○上開前科紀錄，經核並非過失再犯，有臺灣高等法院臺
    中分院92年度上訴字第1184號判決網路擷取本在卷可稽，則
    無論依新舊法第47條之規定，均應加重其刑，應依刑法第47
    條之規定加重其刑，並依法遞加重其刑。爰審酌被告前曾有
    犯罪前科，素行非佳，卻仍不知悔改，犯罪後態度不佳，與
    其犯罪之動機、手段、目的及所生危害等一切情狀，量處如
    主文所示之刑。扣案之扳手1支，為被告所有，供犯本罪所
    用之物，亦據其供承在卷（見臺灣南投地方法院檢察署94年
    偵字第355號偵查卷第19頁），被告雖於本院審理中否認扳
    手為其所有，稱係一旁工地所撿拾，惟查該鐵製扳手長約40
    公分，非日常生活可隨處拾得之物，被告空言辯駁非其所有
    ，爰不足採，依刑法第38條第1項第2款規定宣告沒收。
據上論斷，應依刑事訴訟法第299條第1項前段，刑法第2條第1項
前段、修正前刑法第56條、刑法第321條第1項第3款、修正前刑
法第354條、修正前刑法第55條、修正前刑法第47條、第38條第1
項第2款，罰金罰鍰提高標準條例第1條前段，判決如主文。
本案經檢察官戊○○到庭執行職務。
中    華    民    國    95    年    9     月    19    日
                     刑事第一庭   審判長法  官 陳中和
                                        法  官 詹慶堂
                                        法  官 徐淑芬
以上正本證明與原本無異。
如不服本判決，應於判決送達後10日內向本院提出上訴狀（須附
繕本）。
「切勿逕送上級法院」
                                        書記官 王希文
中    華    民    國    95    年    9     月    19    日
附錄本案論罪科刑法條全文
中華民國刑法第321條
犯竊盜罪而有左列情形之一者，處6月以上、5年以下有期徒刑：
一  於夜間侵入住宅或有人居住之建築物、船艦或隱匿其內而犯
    之者。
二  毀越門扇、牆垣或其他安全設備而犯之者。
三  攜帶兇器而犯之者。
四  結夥三人以上而犯之者。
五  乘火災、水災或其他災害之際而犯之者。
六  在車站或埠頭而犯之者。
前項之未遂犯罰之。
中華民國刑法第354 條
毀棄、損壞前二條以外之他人之物或致令不堪用，足以生損害於
公眾或他人者，處2 年以下有期徒刑、拘役或5 百元以下罰金。
┌──┬───┬─────┬────────┬────┐
│編號│犯罪時│犯罪地點及│竊盜方法及竊得財│所犯法條│
│    │間（民│被害人    │物              │        │
│    │國）  │          │                │        │
├──┼───┼─────┼────────┼────┤
│ 1  │94年1 │南投縣竹山│持客觀上對人之生│刑法第  │
│    │月13日│鎮○○路  │命、身體安全構成│354條毀 │
│    │下午4 │217號竹山 │威脅，具有危險性│損罪及刑│
│    │時30分│國中停車場│足為兇器使用之石│法第321 │
│    │      │丑○○    │塊，以該石塊敲破│條第2項 │
│    │      │          │車號5782-JA號自 │、第1項 │
│    │      │          │小客車車窗後，打│第3款攜 │
│    │      │          │開車門進入車內欲│帶兇器加│
│    │      │          │竊取丑○○所有之│重竊盜未│
│    │      │          │物，惟因該車內無│遂罪    │
│    │      │          │重要財物，而未竊│        │
│    │      │          │取得手          │        │
├──┼───┼─────┼────────┼────┤
│ 2  │同上  │同上      │持客觀上對人之生│刑法第  │
│    │      │辛○○    │命、身體安全構成│354條毀 │
│    │      │          │威脅，具有危險性│損罪、刑│
│    │      │          │足為兇器使用之石│法第321 │
│    │      │          │塊，以該石塊打破│條第2項 │
│    │      │          │車號2157-JA號自 │、第1項 │
│    │      │          │小客車車窗後，打│第3款攜 │
│    │      │          │開車門進入車內欲│帶兇器加│
│    │      │          │竊取辛○○所有之│重竊盜未│
│    │      │          │財物，惟因該車內│遂罪    │
│    │      │          │亦無貴重物品，張│        │
│    │      │          │東來未竊取得手  │        │
├──┼───┼─────┼────────┼────┤
│ 3  │94年1 │南投縣竹山│持客觀上對人之生│刑法第  │
│    │月13日│鎮○○路  │命、身體安全構成│354條毀 │
│    │下午4 │243號竹山 │威脅，具有危險性│損罪、刑│
│    │時40分│國中宿舍旁│足為兇器使用之石│法第321 │
│    │      │丁○○    │塊，以該石塊打破│條第1項 │
│    │      │          │車號1351-JA號自 │第3款攜 │
│    │      │          │小客車之車窗後，│帶兇器加│
│    │      │          │打開車門進入車內│重竊盜罪│
│    │      │          │竊取現金新臺幣  │        │
│    │      │          │2,000元         │        │
├──┼───┼─────┼────────┼────┤
│ 4  │94年1 │南投縣竹山│持客觀上對人之生│刑法第  │
│    │月16日│鎮桂林里中│命、身體安全構成│354條毀 │
│    │上午5 │正巷156號 │威脅，具有危險性│損罪、刑│
│    │時45分│旁空地    │足為兇器使用之石│法第321 │
│    │      │甲○○    │塊，以該石塊打破│條第1項 │
│    │      │          │停放該空地上之車│第3款攜 │
│    │      │          │牌號碼S4-0749 號│帶兇器加│
│    │      │          │自用小客車車窗玻│重竊盜罪│
│    │      │          │璃後，打開車門竊│        │
│    │      │          │取放置車內之中央│        │
│    │      │          │扶手置物櫃及現金│        │
│    │      │          │新臺幣700元得手 │        │
├──┼───┼─────┼────────┼────┤
│ 5  │94年1 │南投縣竹山│持客觀上對人之生│刑法第  │
│    │月16日│鎮桂林里大│命、身體安全構成│354條毀 │
│    │上午7 │智路與中山│威脅，具有危險性│損罪、刑│
│    │時    │路3巷口   │足為兇器使用之石│法第321 │
│    │      │壬○○    │塊，以該石塊打破│條第1項 │
│    │      │          │停放巷內之車牌號│第3款攜 │
│    │      │          │碼P2-5650號自用 │帶兇器加│
│    │      │          │小客車車窗玻璃後│重竊盜罪│
│    │      │          │，打開車門進入車│        │
│    │      │          │內，竊得現金新  │        │
│    │      │          │臺幣400元得手後 │        │
│    │      │          │，遺留淺綠色長袖│        │
│    │      │          │連帽休閒服在車內│        │
├──┼───┼─────┼────────┼────┤
│ 6  │94年1 │南投縣竹山│持一旁工地取得客│刑法第  │
│    │月16日│鎮○○街96│觀上對人之生命、│354條毀 │
│    │晚間8 │號前      │身體安全構成威脅│損罪、刑│
│    │時40分│庚○○    │，具有危險性足為│法第321 │
│    │      │          │兇器使用之扳手1 │條第2項 │
│    │      │          │，以該扳手打破有│、第1項 │
│    │      │          │車號M9-9671號自 │第3款攜 │
│    │      │          │用小客車車窗後，│帶兇器加│
│    │      │          │正擬進入車內行竊│重竊盜未│
│    │      │          │，嗣因該自小客車│遂罪    │
│    │      │          │防盜器發出聲響，│        │
│    │      │          │丙○○隨即逃往附│        │
│    │      │          │近工地逃匿而未竊│        │
│    │      │          │得財物          │        │
└──┴───┴─────┴────────┴────┘


司法院資訊處製作；財團法人民間司法改革基金會備份。
